【裁判字號】    98,審易,1550
【裁判日期】    981230
【裁判案由】    竊盜
【裁判全文】
臺灣士林地方法院刑事判決            98年度審易字第1550號
公  訴  人  臺灣士林地方法院檢察署檢察官
被      告  丙○○
選任辯護人  葉海萍律師
上列被告因竊盜案件，經檢察官提起公訴（97年度偵字第15676
號），本院判決如下：
    主  文
丙○○結夥三人以上，攜帶兇器竊盜，處有期徒刑陸月，如易科
罰金，以新臺幣壹仟元折算壹日。
    事  實
一、丙○○係金雍和科技股份有限公司（址設臺北縣汐止市○○
    路○ 段425 號，下稱金雍和公司）及財團法人恒安老人養護
    中心（下稱恒安養護中心）負責人，丁○○、乙○○（綽號
    「阿富」）及甲○○（上3 人業經本院以簡易判決處刑）則
    分別係金雍和公司製造部副理、臨時工及工務，丙○○並以
    恒安養護中心名義受基隆市政府委託經營基隆市立仁愛之家
    附設養護大樓（址設基隆市○○區○○路370 巷1 之5 號）
    。渠等均明知位在臺北縣汐止市○○路○ 段425 之1 號鄰近
    金雍和公司之鋼構廠房係戊○○所有（已停業而未使用），
    仍為施作前揭養護大樓門口之雨棚興建工程，即共同意圖為
    自己不法之所有，而基於竊盜之犯意聯絡，於民國97年7 月
    間某日，由丙○○指示丁○○、甲○○及乙○○前往上開工
    廠，並持客觀上可供兇器使用之乙炔氫氧氣瓶及乙炔切割器
    等工具，由甲○○、乙○○及金雍和公司所僱用不知情之外
    勞5 、6 名，焊燒截斷上開工廠東北側鋼板及鋼骨一批，再
    與丁○○合力搬運及以金雍和公司所有之車牌號碼7K─4513
    號之自用小貨車載往前揭養護大樓而竊取得手，嗣即利用於
    搭建該大樓進門處左側雨棚。嗣經金雍和公司大門警衛許貴
    恆發覺告知戊○○並報警處理而偵悉上情。
二、案經戊○○訴由臺北縣政府警察局汐止分局報告臺灣士林地
    方法院檢察署檢察官偵查起訴。
    理  由
一、按刑事訴訟法有關傳聞法則及例外規定（第159 條之1 至15
    9 條之5） ，如條文已明定得為證據者（如第159 條之1第1
    項），或依規定原則上有證據能力（如第159 條之1 第2 項
    ），而當事人未抗辯其有例外否定證據能力情形者，即無庸
    就其如何具有證據能力而為說明。又本院認定本案事實所引
    用如下之被告以外之人於審判外陳述，包括人證及文書證據
    等，並無證據證明係公務員違背法定程序所取得，且當事人
    於本院審判期日中對本院所引用之相關卷證，就證據能力均
    表示不爭執，迄至言詞辯論終結前未再聲明異議。又該等證
    據，亦無刑事訴訟法第159 條之4 之顯有不可信之情況與不
    得作為證據之情形。本院審酌上開證據資料製作時之情況，
    尚無違法不當及證明力明顯過低之瑕疵，亦認為以之作為證
    據應屬適當，是依刑事訴訟法第159 條至第159 條之5 規定
    ，所引用之前開人證及文書證據，均有證據能力，合先敘明
    。
二、前揭犯罪事實，業據被告丙○○於本院準備程序及審理時坦
    承不諱（參見本院卷第85頁、第96頁、第152 頁），核與被
    害人戊○○於偵查中證述及告訴代理人滕治裕於警詢時指訴
    被害人所有位在臺北縣汐止市○○路○ 段425 之1 號之鋼構
    工廠鋼板及鋼骨遭竊之被害情節及現場目擊證人許貴恆於警
    詢時陳述上址工廠之鋼板及鋼骨，於上開時、地遭被告所指
    示之外勞及共犯丁○○、甲○○及乙○○焊斷運走等情相符
    （參見臺灣士林地方法院檢察署97年度偵字第15676 號卷第
    27頁至第28頁、第30頁至第31頁、第33頁至第34頁、第35頁
    至第37頁）；復據證人即共犯乙○○於偵查中證述其與丁○○及金雍和公司所派遣之外勞共同分工，以乙炔切割行竊前
    開鋼板及鋼骨得手之犯案情節屬實（參見同上偵卷第95頁至
    第97頁、第154 頁）；此外，並有建物登記第二類謄本、金
    雍和公司、恒安養護中心基本資料、法人登記證書、車籍查
    詢基本資料詳細畫面表（車號：7K─4513號）、臺北縣政府
    警察局汐止分局97年12月31日現場勘察報告各1 份及工廠現
    場照片影本27張等件在卷可稽（附於同上偵卷第40頁至第43
    頁、第45頁至第51頁、第58頁、第70頁至第83頁、第128 頁
    至第147 頁）。至證人即共犯甲○○於偵查中雖一度證稱否
    認其所參與搭蓋之前揭養護大樓遮雨棚所用鋼材，係自被害
    人戊○○之廠房切割竊取所得，然甲○○嗣於本院準備程序
    中業已坦承犯行（參見本院卷第87頁），該等證詞復與被告
    自白不符，應係犯後卸責之詞，不足採憑。綜上各情，足認
    被告自白與事實相符，可以採信，本案事證至為明確，被告
    犯行堪以認定，應依法論科。
三、按刑法第321 條第1 項第3 款之攜帶兇器竊盜罪，係以行為
    人攜帶兇器竊盜為其加重條件，此所謂兇器，其種類並無限
    制，凡客觀上足對人之生命、身體、安全構成威脅，具有危
    險性之兇器均屬之，且祇須行竊時攜帶此種具有危險性之兇
    器為已足，並不以攜帶之初有行兇之意圖為必要（最高法院
    79年度台上字第5253號判例參照）。查共犯丁○○、甲○○
    及乙○○持以行竊之乙炔氫氧氣瓶及乙炔切割器雖未扣案，
    然既可供作切割鋼板及鋼骨之工具，堪認均具有相當之危險
    性，如持以行兇，依一般社會通念，足以對人之身體、生命
    產生危險，揆諸前揭判例意旨，自屬兇器無訛。又按刑法分
    則或刑法特別法中規定之結夥二人或三人以上之犯罪，應以
    在場共同實施或在場參與分擔實施犯罪之人為限，不包括同
    謀共同正犯在內。司法院大法官會議釋字第109 號解釋「以
    自己共同犯罪之意思，事先同謀，而由其中一部分之人實施
    犯罪之行為者，均為共同正犯」之意旨，雖明示將「同謀共
    同正犯」與「實施共同正犯」併包括於刑法總則第28條之「
    正犯」之中，但此與規定於刑法分則或刑法特別法中之結夥
    犯罪，其態樣並非一致（最高法院76年度台上字第7210號判
    例參照）；又如在場共同實施，或在場參與分擔實施犯罪行
    為之人不及三人，縱加上同謀共同正犯後，刑法第28條所稱
    之共犯已達3 人以上，但因在場共同或參與分擔實施犯罪行
    為之人不及3 人，固不成立結夥三人以上犯罪之共同正犯；
    惟如在場共同或參與分擔實施犯罪行為之人已達3 人以上，
    而應成立結夥三人以上犯罪，則參與同謀之人雖未在場參與
    實施，然基於共同正犯在共同意思之範圍內，應對其他共犯
    之行為負責之法理，仍應成立結夥三人以上犯罪。查本案被
    告指示共犯丁○○、甲○○及乙○○持前開兇器於上開時、
    地竊取被害人之財物，業據認定如前，尚無證據證明被告確
    係在場共同實施或在場參與分擔實施犯罪之人，自屬同謀共
    同正犯，不算入結夥犯之人數，惟因本案在場共同或參與分
    擔實施竊盜犯罪行為之共犯丁○○、甲○○及乙○○等人數
    已達3 人以上，而應成立結夥三人以上竊盜，則參與同謀之
    被告雖未在場參與實施，參照前揭說明，亦應論以結夥三人
    以上竊盜。故核被告丙○○所為，係犯刑法第321 條第1 項
    第3 款、第4 款之結夥三人攜帶兇器竊盜罪。被告與丁○○
    、甲○○及乙○○3 人就上開竊盜犯行，有犯意聯絡及行為
    分擔，應論以共同正犯。爰審酌被告前未曾因故意犯罪受有
    期徒刑以上刑之宣告（雖曾於76年間因恐嚇案件，經法院判
    處有期徒刑6 月，緩刑3 年確定。惟緩刑期滿未經撤銷，刑
    之宣告即失其效力），有臺灣高等法院被告前案紀錄表各乙
    份可稽，品行難認不佳，本案與他人共謀結夥攜帶兇器竊盜
    之犯罪手段，對被害人之財產構成相當損害，應屬可責，然
    切割之鋼材為業已停業未使用之鋼構廠房，且行竊後係用於
    搭建養護中心雨棚供公眾使用，惡性尚非重大，被告於本院
    審理時終能坦承犯行，且一再表示願意賠償被害人之損害，
    並依告訴代理人滕治裕於警詢中陳述遭竊鋼材之市價，提出
    具體賠償金額新臺幣20萬元提存在臺灣臺北地方法院（此有
    98年度存字第4056號提存書影本附於本院卷第134 頁可考）
    ，惜因與被害人就實際損害之賠償未能達成共識，且被害人
    要求將其與被告間之其他民事糾紛一併納入和解條件，乃未
    能達成和解，此有雙方於本院審理中之陳述可稽，是被告迄
    今無法與告訴人達成和解之結果，亦無法全部歸咎於被告，
    仍無礙於被告於犯後已積極與被害人方面進行民事和解之認
    定，況被害人損失部分，仍可透過民事訴訟程序由民事庭認
    定賠償金額以為救濟，故被告犯後態度難認不佳，復考量被
    告犯罪所得財物價值、犯罪之動機、目的及其智識程度及經
    營養護中心擔任負責人之生活狀況等一切情狀，量處如主文
    所示之刑，並諭知易科罰金之折算標準，以示懲儆。公訴人
    就被告具體求處有期徒刑2 年，固非無見，惟本院斟酌前開
    事項，認公訴人所求刑度尚嫌過重，附此敘明。
四、共同被告丁○○、甲○○及乙○○持以行竊之乙炔氫氧氣瓶
    及乙炔切割器均未據扣案，且無證據證明係被告或共犯所有
    ，為免執行困難，爰均不予宣告沒收。
五、共犯丁○○、甲○○及乙○○被訴加重竊盜部分，業經本院
    另依簡易判決處刑（98年度審簡字第878 號），附此敘明。
據上論斷，應依刑事訴訟法第299 條第1 項前段，刑法第28條、
第321 條第1 項第3 款、第4 款、第41條第1 項前段，判決如主
文。
本案經檢察官張紜瑋到庭執行職務。
中    華    民    國    98    年    12    月    30    日
                  刑事第一庭法  官  吳祚丞
以上正本證明與原本無異。
如不服本判決應於收受判決後10日內向本院提出上訴書狀，並應
敘述具體理由；其未敘述上訴理由者，應於上訴期間屆滿後20日
內向本院補提理由書（均須按他造當事人之人數附繕本）「切勿
逕送上級法院」。
                            書記官  丁梅芬
中    華    民    國    98    年    12    月    30    日
附錄論罪科刑法條：
刑法第321條第1項第3款、第4款
犯竊盜罪而有左列情形之一者，處 6 月以上、 5 年以下有期徒
刑：
三、攜帶兇器而犯之者。
四、結夥三人以上而犯之者。


司法院資訊處製作；財團法人民間司法改革基金會備份。
